福建金門地方法院刑事判決　　　　　　　　96年度易字第32號
公　訴　人　福建金門地方法院檢察署檢察官
被　　　告　甲○○
選任辯護人　陳詩文律師
被　　　告　乙○○
　　　　　　李鎮坪
上列被告因妨害自由等案件，檢察官提起公訴（95年度偵字第39
7號、96年度偵字第75號）後，聲請改依協商程序而為判決，本
院判決如下：
    主  文
甲○○共同以乘他人急迫貸以金錢，而取得與原本顯不相當之重
利為常業，處有期徒刑拾月，應減為有期徒刑伍月，如易科罰金
，以參佰元即新臺幣玖佰元折算壹日；又共同以強暴、脅迫使人
行無義務之事，處有期徒刑肆月，如易科罰金，以參佰元即新臺
幣玖佰元折算壹日，應減為有期徒刑貳月，如易科罰金，以參佰
元即新臺幣玖佰元折算壹日。應執行有期徒刑陸月，如易科罰金
，以參佰元即新臺幣玖佰元折算壹日，緩刑參年，緩刑期內付保
護管束，並應依檢察官之指示向指定之公益團體，提供肆拾小時
之義務勞務。
乙○○共同以乘他人急迫貸以金錢，而取得與原本顯不相當之重
利為常業，處有期徒刑捌月，應減為有期徒刑肆月，如易科罰金
，以參佰元即新臺幣玖佰元折算壹日；又共同以強暴、脅迫使人
行無義務之事，處有期徒刑肆月，如易科罰金，以參佰元即新臺
幣玖佰元折算壹日，應減為有期徒刑貳月，如易科罰金，以參佰
元即新臺幣玖佰元折算壹日。應執行有期徒刑伍月，如易科罰金
，以參佰元即新臺幣玖佰元折算壹日，緩刑參年，緩刑期內付保
護管束，並應依檢察官之指示向指定之公益團體，提供肆拾小時
之義務勞務。
李鎮坪共同以強暴、脅迫使人行無義務之事，處有期徒刑肆月，
如易科罰金，以參佰元即新臺幣玖佰元折算壹日，應減為有期徒
刑貳月，如易科罰金，以參佰元即新臺幣玖佰元折算壹日，緩刑
貳年。
    事實及理由
一、本案犯罪事實及證據部分，除均引用檢察官起訴書之記載如
    附件外，另更正如下：甲○○與乙○○共同基於常業重利之
    犯意聯絡，乘林宥獻等人急迫之際貸以金錢，而多次取得與
    原本顯不相當之重利，並以之為常業。
二、查被告甲○○、乙○○、李鎮坪等行為後，刑法新修正之部
    分已於民國95年7月1日施行，經比較新舊法，關於常業犯、
    罰金刑、易科罰金折算標準，及宣告多數有期徒刑時定應執
    行刑等規定部分，應以舊法綜合整體適用後較有於被告。至
    緩刑宣告部分，參見最高法院95年度第8次刑事庭會議決議
    之意旨，本案被告等之犯罪行為雖均在新法施行前，新法施
    行後之緩刑宣告仍應適用修正後刑法第74條之規定，如緩刑
    另附該條第2項第5款至第8款之條件，並應依修正後之第93
    條第1項第2款規定於緩刑期間內付保護管束。
三、核被告三人所為，均係犯刑法第304條第1項強制罪及第305
    條恐嚇危害安全罪；被告甲○○、乙○○另犯修正前第345
    條之常業重利罪。被告三人與一真實姓名年籍不詳之成年男
    子就前述強制與恐嚇危害安全犯行部分，被告甲○○與乙○
    ○就常業重利犯行部分，均具犯意聯絡與行為分擔，各皆成
    立共同正犯。被告三人先以車輛前後包夾之強暴手段，使辛
    愛珠、林再特與之隨行，繼之以脅迫方式使辛愛珠、林再特
    心生畏懼後，由林再特簽下還款協議，係基於一強制犯意而
    在時空密接之狀態下所為之接續行為，應論以單純一罪；又
    強制罪所保護者，係意思決定自由之法益，而恐嚇危害安全
    罪所保護者，係內心之安全感，兩者本屬有別，被告等既係
    以一惡害通知之行為，脅迫本無義務之林再特行簽立還款協
    議，就此同時成立之強制與恐嚇危害安全二罪，自應成立想
    像競合關係，並從一重之強制罪以為處斷，公訴人認屬係牽
    連關係容有誤會。被告甲○○及乙○○就上開常業重利與強
    制等罪部分，犯意各別、行為互殊、罪名有異，應予分論併
    罰。又被告等所為前開犯行時間均在96年4月24日之前，亦
    無其他不合中華民國96年罪犯減刑條例所定不得減刑之情形
    ，爰依該條例之規定分予減刑。
四、本案被告三人均認罪，經與檢察官於審判外達成協商之合意
    ，其內容為：「被告甲○○常業重利罪部分願受有期徒刑10
    月，強制罪部分願受有期徒刑4月，分應減為有期徒刑5月及
    2月，應執行有期徒刑6月，緩刑3年，並向金門縣大同之家
    支付新臺幣（下同）200,000元，另願提供40小時之義務勞
    務；被告乙○○常業重利罪部分願受有期徒刑8月，強制罪
    部分願受有期徒刑4月，分應減為有期徒刑4月及2月，應執
    行有期徒刑5月，緩刑3年，另願提供40小時之義務勞務；被
    告李鎮坪願受有期徒刑4月，應減為有期徒刑2月，並向金門
    縣大同之家支付40,000元」。經查，上開協商合意並無刑事
    訴訟法第455條之4第1項所列情形之一，檢察官聲請改依協
    商程序而為判決，核無不合，爰不經言詞辯論，於協商合意
    範圍內為協商判決，並依法諭知被告甲○○、乙○○於緩刑
    期內付保護管束，以啟自新。
五、附記事項：
（一）被告甲○○部分：捐款200,000元給金門縣大同之家，並
      已捐款完畢，有匯款單乙紙附卷可按。
（二）被告李鎮坪部分：捐款40,000元給金門縣大同之家，並已
      捐款完畢，有匯款單乙紙可為憑據。
六、應適用之法條：第455條之4第2項、第455條之8、第454條第
    2項，刑法第2條第1項前段、第28條、第304條第1項、第30
    5條、修正前第345條、第55條、修正前第41條第1項前段、
    修正前第51條第5款、第74條第1項第1款、第2項第5款、第
    93條第1項第2款，罰金罰鍰提高標準條例第1條前段、修正
    前第2條，現行法規所定貨幣單位折算新臺幣條例第2條，中
    華民國96年罪犯減刑條例第2條第1項第3款、第7條、第9條
    ，判決如主文。
六、本判決除有刑事訴訟法第455條之4第1項第1款、第2款、第4
    款、第6款、第7款所定情形之一，或違反同條第2項規定者
    外，不得上訴。
中　　華　　民　　國　　96   年     11    月    30    日
                        刑事庭  法  官  盧軍傑
上正本證明與原本無異。
如不服本判決應於送達後10日內向本院提出上訴書狀（並附繕本
）；如上訴書狀未敘述上訴之理由者，並應於上訴期間屆滿後20
日內向本院補提上訴理由書。
中　　華　　民　　國　　96　　年　　11　　月　　30　　日
                                書記官  周怡青
附錄本案論罪科刑法條全文：
中華民國刑法第304條
以強暴、脅迫使人行無義務之事或妨害人行使權利者，處3年以
下有期徒刑、拘役或3百元以下罰金。
前項之未遂犯罰之。
中華民國刑法第305條
以加害生命、身體、自由、名譽、財產之事，恐嚇他人致生危害
於安全者，處2年以下有期徒刑、拘役或3百元以下罰金。
中華民國刑法修正前第345條
以犯前條之罪為常業者，處5年以下有期徒刑，得併科3千元以下
罰金。
附件：
